【裁判字號】    92,交抗,1054
【裁判日期】    921107
【裁判案由】    違反道路交通管理處罰條例
【裁判全文】
臺灣高等法院交通事件裁定                      九十二年度交抗字第一○五四號
    抗  告  人
    即受處分人  甲○○
右抗告人因違反道路交通管理處罰條例案件，不服臺灣板橋地方法院九十二年度交聲
字第一三七五號，中華民國九十二年九月三十日裁定，提起抗告，本院裁定如左：
    主  文
抗告駁回。
    理  由
一、按按汽車行駛高速公路，應依速限標誌指示，高速公路交通管制規則第五條定有
    明文；又汽車行駛於高速公路或設站管制之道路，而不遵管制之規定者，處汽車
    駕駛人新臺幣（下同）三千元以上六千元以下罰鍰，道路交通管理處罰條例第三
    十三條第一項定有明文。又汽車駕駛人駕駛汽車違反前開規定者，除應依該條之
    規定處罰鍰外，並應予記違規點數一點，亦為道路交通管理處罰條例第六十三條
    第一項第一款所明定。
二、抗告人即受處分人甲○○於民國九十一年十月三十日十五時五十四分，駕駛車牌
    號碼ＡＤ─八九五三號自用小客車，以時速一一三公里超速行經國道第三號公路
    北向九十公里處，而經國道公路警察局第六隊警員以微電腦雷達測速照相系統照
    相採證後舉發，受處分人未依應到期日到案，經交通部公路總局臺北區監理所以
    北監自裁字第裁四○─ＺＦ0000000號裁決書，裁處罰鍰新台幣六千元，
    並記違規點數一點。
三、抗告意旨略以：受處分人於九十一年十月三十日十五時五十四分受到測速照相，
    而當日其並無超速，測速照相之機器顯有問題，又當時並無車輛，國道又無限速
    一百公里之標示，竟施以六千元之重罰令人難以甘服云云。
四、經查：受處分人於九十一年十月三十日十五時五十四分，行經國道第三號公路北
    向九十公里處，為雷達測速照相器測得超速行駛（限速一百公里，時速一一三公
    里，超速十三公里）之事實，有內政部警政署國道公路警察局公警局交字第ＺＦ
    0000000號舉發違反道路交通管理事件通知單影本及採證相片乙幀附卷可
    稽（見原審卷第六頁），足認受處分人於前開時地行經該處時，有超速之違規行
    為。又據內政部警政署國道公路警察局第六警察隊九十二年六月二十五日公警國
    六交訴字第○九二○○○三一九三號函所載「本案經查該車於九十一年十月三十
    日十五時五十四分，行經國道第三號公路北向九十公里處，為本隊值勤員警以微
    電腦雷達測速照相系統（準確度為一百公里＼小時±２﹪）照相採證行速一一三
    公里，超速十三公里（該路段最高時速限制一百公里），而本件業經寬容十公里
    ，且沿途均涉有明顯最高時速限制標誌，駕駛人有依道路交通標誌標線及號誌行
    駛之義務，該車違規事實明確，員警依法逕行舉發，並無不當」（見原審卷第九
    頁），足見受處分人以當日其並無超速，測速照相之機器顯有問題，又當時並無
    車輛，國道又無限速一百公里之標示為辯，顯無足採。受處分人既利用公路駕車
    通行，自應遵守道路交通各項標誌、標線及號誌之指示，是受處分人違規之事實
    ，至為明顯，應堪認定。
五、原審因而認受處分人確有前揭違規之行為，原處分機關援引前開規定，裁處其罰
    鍰新台幣六千元，並記違規點數一點，並無違誤，而駁回受處分人所為異議之聲
    明，經核並無不合。受處分人提起本件抗告，為無理由，應予駁回。
據上論結，應依道路交通管理處罰條例第八十九條、道路交通案件處理辦法第二十六
條、刑事訴訟法第四百十二條，裁定如主文。
中      華      民      國    九十二    年     十一     月      七      日
                              臺灣高等法院交通法庭
                                  審判長法  官  楊  照  男
                                        法  官  陳  炳  彰
                                        法  官  王  詠  寰
右正本證明與原本無異。
不得再抗告。
                                        書記官  駱  麗  君
中      華      民      國    九十二    年     十一     月      七      日


司法院資訊處製作；財團法人民間司法改革基金會備份。
